臺灣臺北地方法院刑事判決　　　　　　　　　　　　　九十三年度訴字第三八四號
　　公　訴　人　臺灣臺北地方法院檢察署檢察官
　　被　　　告　甲○○
　　指定辯護人　本院公設辯護人　曾德榮
右列被告因強盜案件，經檢察官提起公訴（九十三年度偵字第四一二三號），本院判
決如左：
    主  文
甲○○共同帶兇器於夜間侵入住宅，以強暴、脅迫至使不能抗拒，而取他人之物，
處有期徒刑捌年。
玩具手槍壹把、手套壹隻、手銬壹付、背包壹只、黃色膠帶壹條均沒收。
    事  實
一、甲○○與曹順益（成年男子，在逃，未據起訴）共同意圖為自己不法之所有，基
    於強盜之犯意聯絡，於民國九十二年十月十八日中午在台北市○○○路九號泰龍
    閣賓館六二六號房曹順益暫居處，謀議強盜乙○○之財物。議定後先由曹順益撥
    打乙○○之手機，佯稱係客戶，欲前往乙○○位於台北市○○區○○路三段一一
    四之二號之住宅拜訪，乙○○不疑有他而允諾。甲○○、曹順益並在該處繼續商
    討如何強盜之細節。曹順益並將一把玩具手槍（未經證實為槍砲彈藥刀械管制條
    例之槍枝）以油漆漆黑，使之酷似真槍，以作為強盜之工具。同日二十二時三十
    分許，曹順益帶背包壹只，內裝上開玩具手槍及膠帶一捲、手套一隻、手銬一
    付，二人至乙○○上址附近，再由曹順益打電話通知乙○○，乙○○即將樓下大
    門及三樓其住宅之大門打開，使甲○○、曹順益二人進入。詎吳、曹二人一進門
    即推倒乙○○，共同壓制，甲○○並持上開玩具槍抵住乙○○頸部，喝令乙○○
    趴在地上，至使乙○○不能抗拒，曹順益則以預備之手銬反銬乙○○之雙手，再
    以膠帶綑綁乙○○之雙腳。因發覺手銬壞掉無法銬住，而原先預備之膠帶業已用
    完，曹順益乃以乙○○家中吸塵器之電線綑綁乙○○之雙手，並以乙○○家中之
    口罩罩住乙○○之雙眼，曹順益並戴一隻手套，方便搜索財物時避免留下指紋。
    二人即逼問乙○○財物所在，乙○○不得不告知皮夾之所在，曹順益因而取得乙
    ○○外褲內之皮夾，強取皮夾內約一萬元之新台幣（下同）、遠東百貨公司禮券
    （數額不詳）、富邦銀行提款卡、中國信託信用卡、台新銀行信用卡、華僑銀行
    信用卡、聯邦銀行信用卡、富邦銀行信用卡、國泰世華銀行信用卡、
    照、行照各一枚等物，及桌上之機票、手機二支等物，甲○○、曹順益二人以所
    得財物太少，而就信用卡及提款卡一一逼問乙○○帳戶內是否有錢及密碼，曹順
    益並表示乙○○未說實話，佯囑甲○○開槍射殺乙○○，乙○○若有反抗，甲○
    ○即以槍托敲打乙○○之頭部，曹順益則以乙○○家中堅硬足以兇器之高爾夫球
    桿毆打乙○○之身體，共同對乙○○施強暴。甲○○並叫曹順益到房去取菜刀
    說要砍乙○○之手、腳，曹順益即持客觀上甚為銳利，足以致人於死之菜刀在乙
    ○○之腳上比劃，甲○○始終以玩具槍抵住乙○○之頸部，以此共同脅迫乙○○
    。乙○○受此強暴、脅迫不得不告知富邦銀行提款卡帳戶內尚有七萬多元及密碼
    ，吳、曹二人猶嫌不足，接續逼問乙○○財物所在，乙○○一再表示已無財物，
    曹順益搜索亦無所得，甲○○、曹順益始喝令乙○○面朝內不准亂動，而將前開
    財物裝入背包內離去。乙○○確定吳、曹二人已離去，立即掙脫身上之電線及膠
    帶，大喊搶劫，適警听見而對剛下樓之吳、曹二人追捕，於同日二十二時四十五
    分許，當場逮獲甲○○。曹順益於逃亡途中將乙○○之二支手機丟棄於台北市○
    ○街與延平南路交會口垃圾袋上，為路人周秀蜜拾得，歸還乙○○。
二、案經乙○○訴由台北市政府大安分局報請台灣台北地方法院檢察署檢察官偵查起
    訴。
    理  由
一、訊據被告甲○○除否認曾對乙○○施強暴外，餘均坦承不諱。惟查右開事實除據
    被害人於警詢及偵查中指述綦詳外，並有乙○○身體受傷害之照片七張、被害人
    家中所取用之菜刀、吸塵器及犯案所用之黃色膠帶一條等照片在卷可稽；而曹順
    益丟棄之行動電話二支經周秀蜜拾得送交警局，亦據周秀蜜於警詢中供證無訛，
    復有照片二張及贓物領據在卷，被害人於警詢及偵查中均指稱被告甲○○以槍托
    打伊之頭等語。且查被告甲○○與曹順益於強盜中對所劫得之財物過少，而一再
    威逼乙○○說出財物所在，甲○○並要曹順益至房取菜刀砍乙○○之手腳，其
    態度兇惡，主動積極地配合曹順益為強盜行為，所辯未對乙○○施強暴云云，顯
    係卸責之詞，不足採信。
二、核被告與曹順益騙使乙○○開門，而於夜間侵入乙○○之住宅內，隨即共同將乙
    ○○撲倒在地，並以酷似假槍之玩具槍抵住乙○○之頸部，使乙○○誤以為被告
    等人所持為真槍，且緊抵乙○○之頸部要害，乙○○受此死亡威脅，已然無法抗
    拒，而任由被告等人綑綁其手腳，更是完全無法抗拒。又高爾夫球桿為金屬製品
    ，沈重堅硬，菜刀銳利，均足以使人傷亡，顯為兇器，被告等為遂行強盜之目的
    ，自乙○○之家中帶兇器至乙○○之身邊，以高爾夫球桿擊打乙○○之身處各
    處，再以菜刀在乙○○腳上比劃，對乙○○施強暴脅迫，終使乙○○說出財物所
    在及提款卡之密碼（未遭盜領），而使被告等人強盜得逞，其強盜而有刑法第三
    百二十一條第一項第一、三款情形，核被告所為，係犯刑法第三百三十條第一項
    之加重強盜罪，被告與曹順益有犯意之聯絡及行為分擔均為共同正犯。至輕傷害
    被害人為施強暴之結果及強盜時當場逼令被害人說出密碼而妨害自由部分，均吸
    收於強盜行為之內，均不另論罪。
三、爰審酌被告與曹順益經過周詳之計劃後，於夜間侵入被害人之家中綑綁被害人，
    以刀槍威逼被害人，並使被害人受傷而洗劫其家中財物，嚴重危害社會治安及被
    害人身體及財產之安全，情節嚴重，尚未賠償被害人損害，本應從重量刑，惟被
    告犯後坦承所犯，態度尚佳，且實際所得不多，爰從寬量處如主文所示之刑。
四、玩具手槍一把、手套一隻、手銬一付、背包一只及使用過之黃色膠帶一長條雖未
    經扣案，惟均為犯本件之罪所用之物，且均屬曹順益所有，業據被告供明在卷，
    為免再被利用為犯罪之工具，依法宣告沒收。至被告雖供稱背包內有二、三付手
    銬云云，惟本案僅使用一付手銬，且如尚有其他手銬，為何不用，顯不合情理而
    難採信，併此敘明。
據上論斷，應依刑事訴訟法第二百九十九條第一項前段、刑法第二十八條、第三百三
十條第一項、第三十八條第一項第二款判決如主文。
本案經檢察官劉承武到庭執行職務
中　　　華　　　民　　　國　　九十三　　年　　　六　　　月　　　八　　　日
                                      臺灣臺北地方法院刑事第一庭
                                          審判長法　官　陳興邦
                                          　    法　官　唐于智
                                          　　　法  官　劉亭柏
右正本證明與原本無異。
如不服本判決，應於判決送達後十日內，向本院提出上訴狀。
                                          　　　書記官　羅欣宜
中　　　華　　　民　　　國　　九十三　　年　　　六　　　月　　 十五 　　日
中華民國刑法第三百二十一條：
犯竊盜罪而有左列情形之一者，處六月以上、五年以下有期徒刑：
一  於夜間侵入住宅或有人居住之建築物、船艦或隱匿其內而犯之者。
二  毀越門扇、牆垣或其他安全設備而犯之者。
三  攜帶兇器而犯之者。
四  結夥三人以上而犯之者。
五  乘火災、水災或其他災害之際而犯之者。
六  在車站或埠頭而犯之者。
前項之未遂犯罰之。
中華民國刑法第三百三十條：
犯強盜罪而有第三百二十一條第一項各款情形之一者，處七年以上有期徒刑。
前項之未遂犯罰之。
